臺灣雲林地方法院刑事裁定
                                     109年度聲字第1021號
聲  請  人  臺灣雲林地方檢察署檢察官
受  刑  人  周居財



上列聲請人因受刑人所犯數罪符合定應執行刑，聲請定其應執行
刑（109年度執字第3287號），本院裁定如下：
    主  文
周居財所犯如附表所示之罪刑，應執行有期徒刑伍年伍月。
    理  由
一、聲請意旨略以：受刑人即被告周居財因違反毒品危害防制條
    例等案件，經判決確定在案（如附表），符合數罪併罰之要
    件，應依刑法第51條第5款之規定，聲請定其應執行之刑，
    爰依刑事訴訟法第477條第1項規定聲請裁定等語。
二、按「裁判確定前犯數罪者，併合處罰之。但得易科罰金之罪
    與不得易科罰金之罪，不在此限。前項但書情形，受刑人請
    求檢察官聲請定應執行刑者，依第51條規定定之。」又「數
    罪併罰，有二裁判以上者，依刑法第51條之規定，定其應執
    行之刑。」另「數罪併罰，分別宣告其罪之刑，如宣告多數
    有期徒刑者，於各刑中之最長期以上，各刑合併之刑期以下
    ，定其刑期，但不得逾30年。」刑法第50條第1項前段、但
    書第1款、第2項、第51條第5款、第53條分別定有明文。所
    謂「裁判確定前」，應以聲請定執行刑之各罪中最先裁判確
    定案件之確定時為準；換言之，必須其他各罪之犯罪行為時
    ，均在最先一罪判決確定前始符合數罪併罰之條件，只要所
    犯各罪均符合最先一罪裁判確定前所犯，即應由執行檢察官
    聲請犯罪事實最後判決之法院定其各罪之應執行刑，縱令所
    犯數罪中有一罪刑已經執行完畢，仍應就其所犯各罪宣告刑
    更定應執行刑，在所裁定之執行刑尚未執行完畢前，各罪之
    宣告刑，尚不發生執行完畢之問題；不能因犯罪之一部分所
    科之刑業經執行完畢而認檢察官之聲請為不合法；至已執行
    部分，自不能重複執行，應由檢察官於指揮執行時扣除之，
    此與定應執行刑之裁定無涉（最高法院（最高法院81年度台
    抗字第464號、82年度台抗字第313號、86年度台抗字第472
    號、86年度台抗字第488號、88年度台抗字第325號判決意旨
    參照）。又法律上屬於自由裁量之事項，有其外部性界線及
    內部性界線，並非概無拘束，依據法律之具體規定，法院應
    在其範圍內選擇為適當之裁判者，為外部性界線，而法院為
    裁判時，應考量法律之目的，及法律秩序之理念所在者，為
    內部性界線，法院為裁判時，二者均不得有所踰越（最高法
    院80年台非字第473號判決意旨參照）。是以數罪併罰，有
    二裁判以上，定其應執行之刑時，固屬於法院自由裁量之事
    項，然仍應受前揭外部性界線及內部性界線之拘束。
三、經查：
  ㈠受刑人前因犯如附表編號1至16所示施用毒品、竊盜等罪，經
    本院各判處如附表編號1至16所示之刑，且附表編號1至13所
    示之刑，業經本院以109年度聲字第232號裁定應執行刑有期
    徒刑5年；附表編號14至16所示之刑，則經本院以108年度易
    字第809號判處應執行有期徒刑8月確定等情，有臺灣高等法
    院被告前案紀錄表、上開案件之裁定書、判決書附卷可稽，
    是本件定應執行刑，除不得逾越刑法第51條第5款所定法律
    之外部界限，即不得重於如附表所示各罪加計之總和外，亦
    應受內部界限之拘束，即不得重於前揭所定之執行刑有期徒
    刑5年、8月加計後之總和（即5年8月）。
  ㈡受刑人所犯如附表編號1、9至11、13至16所示之罪，其所處
    之刑均得易科罰金，附表編號2至8、12所示之罪，其所處之
    刑則均不得易科罰金，屬刑法第50條第1項但書第1款之情形
    ，而聲請人係依刑法第50條第2項之規定，經受刑人之請求
    向本院提出定應執行刑之聲請，此有受刑人出具之「刑法第
    50條第1項但書案件是否請求定應執行刑調查表」在卷可稽
    ，從而，聲請人聲請就受刑人所犯附表所示之罪定其應執行
    刑，符合前揭規定，應予准許，爰參酌受刑人所犯附表編號
    1至13各罪均為施用毒品罪，具有病患性犯人之特質，附表
    編號14至16各罪均為竊盜罪，犯罪時間俱為107年12月22日
    凌晨時分，暨兼顧刑罰衡平之要求及矯正受刑人之目的等一
    切情狀，定其應執行刑如主文所示。至受刑人所犯如附表編
    號1、9至11、13至16所示之罪雖均為得易科罰金之罪，但因
    與附表編號2至8、12所示不得易科罰金之罪合併處罰結果，
    於定應執行刑時原可易科部分所處之刑，即無庸為易科罰金
    折算標準之諭知（司法院大法官釋字第144號解釋、第679號
    解釋理由書意旨參照）。
四、依刑事訴訟法第477條第1項，刑法第50條、第51條第5款、
    第53條，裁定如主文。
中    華    民    國   110   年    2    月      2     日
                  刑事第六庭    法  官  陳雅琪
以上正本證明與原本無異。　　　　　　　　　
如不服本裁定，應於裁定送達後5 日內向本院提出抗告狀（須附
繕本）
                                書記官  林家莉     

中    華    民    國   110   年    2    月      3     日
附表：
  編      號             1            2            3   罪      名  施用第二級毒品罪 施用第一級毒品罪 施用第一級毒品罪   宣  告  刑  有期徒刑4月 有期徒刑9月 有期徒刑9月   犯 罪 日 期  107 年8 月17日採尿時回溯96小時內某時 105 年11月19日晚間7、8時許 106年3月15日下午1時許 偵查機關及案號 機  關 臺灣雲林地方檢察署 臺灣雲林地方檢察署 臺灣雲林地方檢察署  案  號 107年度毒偵字第1808號 107 年度毒偵字第1988號、108年度撤緩毒偵字第25、26、27、28、29號、108年度毒偵字第80號 107年度毒偵字第1988號、108年度撤緩毒偵字第25、26、27、28、29號、108年度毒偵字第80號 最後事實審 法  院 臺灣雲林地方法院 臺灣雲林地方法院 臺灣雲林地方法院  案  號 107年度虎簡字第344號 107 年度訴字第1095號、108年度訴字第127、166號 107年度訴字第1095號、108年度訴字第127、166號  日  期 108年1月7日 108年4月30日 108年4月30日 確定判決 法  院 臺灣雲林地方法院 臺灣雲林地方法院 臺灣雲林地方法院  案  號 107年度虎簡字第344號 107 年度訴字第1095號、108年度訴字第127、166號 107年度訴字第1095號、108年度訴字第127、166號  日  期 108年2月11日 108年5月29日 108年5月29日 是否為得易科罰金之案件             是            否            否    備    註  1.雲林地檢108年度執字第2090號。 2.編號1至13之刑，經本院以109年度聲字第232號裁定應執行有期徒刑5年確定。 3.編號１已執行完畢。   

  編      號             4            5            6   罪      名  施用第一級毒品罪 施用第一級毒品罪 施用第一級毒品罪   宣  告  刑  有期徒刑10月 有期徒刑10月 有期徒刑10月   犯 罪 日 期  106年10月30日晚間7時許 106 年12月25日某時許 107年3月23日上午8、9時許 偵查機關及案號 機  關 臺灣雲林地方檢察署 臺灣雲林地方檢察署 臺灣雲林地方檢察署  案  號 107 年度毒偵字第1988號、108年度撤緩毒偵字第25、26、27、28、29號、108 年度毒偵字第80號 107 年度毒偵字第1988號、108年度撤緩毒偵字第25、26、27、28、29號、108 年度毒偵字第80號 107年度毒偵字第1988號、108年度撤緩毒偵字第25、26、27、28、29號、108年度毒偵字第80號 最後事實審 法  院 臺灣雲林地方法院 臺灣雲林地方法院 臺灣雲林地方法院  案  號 107年度訴字第1095號、108年度訴字第127、166號 107年度訴字第1095號、108年度訴字第127、166號 107年度訴字第1095號、108年度訴字第127、166號  日  期 108年4月30日 108年4月30日 108年4月30日 確定判決 法  院 臺灣雲林地方法院 臺灣雲林地方法院 臺灣雲林地方法院  案  號 107年度虎簡字第344號 107年度訴字第1095號、108年度訴字第127、166號 107年度訴字第1095號、108年度訴字第127、166號  日  期 108年5月29日 108年5月29日 108年5月29日 是否為得易科罰金之案件             否            否            否    備    註  1.雲林地檢108年度執字第2090號。 2.編號1至13之刑，經本院以109年度聲字第232號裁定應執行有期徒刑5年確定。   

  編      號             7            8            9   罪      名  施用第一級毒品罪 施用第一級毒品罪 施用第二級毒品罪   宣  告  刑  有期徒刑10月 有期徒刑10月 有期徒刑5月   犯 罪 日 期  107年8月28日下午某時許 108 年1 月3 日晚間8時許 105年11月19日晚間8時許 偵查機關及案號 機  關 臺灣雲林地方檢察署 臺灣雲林地方檢察署 臺灣雲林地方檢察署  案  號 107 年度毒偵字第1988號、108年度撤緩毒偵字第25、26、27、28、29號、108年度毒偵字第80號 107年度毒偵字第1988號、108年度撤緩毒偵字第25、26、27、28、29號、108年度毒偵字第80號 107年度毒偵字第1988號、108年度撤緩毒偵字第25、26、27、28、29號、108年度毒偵字第80號 最後事實審 法  院 臺灣雲林地方法院 臺灣雲林地方法院 臺灣雲林地方法院  案  號 107年度訴字第1095號、108年度訴字第127、166號 107 年度訴字第1095號、108年度訴字第127、166號 107年度訴字第1095號、108年度訴字第127、166號  日  期 108年4月30日 108年4月30日 108年4月30日 確定判決 法  院 臺灣雲林地方法院 臺灣雲林地方法院 臺灣雲林地方法院  案  號 107年度虎簡字第344號 107年度訴字第1095號、108年度訴字第127、166號 107年度訴字第1095號、108年度訴字第127、166號  日  期 108年5月29日 108年5月29日 108年5月29日 是否為得易科罰金之案件             否            否            是    備    註  1.雲林地檢108年度執字第2090號。 2.編號1至13之刑，經本院以109年度聲字第232號裁定應執行有期徒刑5年確定。   

  編      號             10            11            12   罪      名  施用第二級毒品罪 施用第二級毒品罪 施用第一級毒品罪   宣  告  刑  有期徒刑5月 有期徒刑5月 有期徒刑9月   犯 罪 日 期  106 年3 月15日下午1 時許稍後 108 年1 月3 日下午某時許 107年6月10日晚上6、7時許 偵查機關及案號 機  關 臺灣雲林地方檢察署 臺灣雲林地方檢察署 臺灣雲林地方檢察署  案  號 107年度毒偵字第1988號、108年度撤緩毒偵字第25、26、27、28、29號、108年度毒偵字第80號 107年度毒偵字第1988號、108年度撤緩毒偵字第25、26、27、28、29號、108年度毒偵字第80號 108年度撤緩毒偵字第163號 最後事實審 法  院 臺灣雲林地方法院 臺灣雲林地方法院 臺灣雲林地方法院  案  號 107年度訴字第1095號、108年度訴字第127、166號 107年度訴字第1095號、108年度訴字第127、166號 108年度訴字第554號  日  期 108年4月30日 108年4月30日 108年9月18日 確定判決 法  院 臺灣雲林地方法院 臺灣雲林地方法院 臺灣雲林地方法院  案  號 107年度訴字第1095號、108年度訴字第127、166號 107年度訴字第1095號、108年度訴字第127、166號 108年度訴字第554號  日  期 108年5月29日 108年5月29日 108年12月30日 是否為得易科罰金之案件             是            是            否    備    註  1.雲林地檢108年度執字第2090號。 2.編號1至13之刑，經本院以109年度聲字第232號裁定應執行有期徒刑5年確定。   

  編      號             13            14            15   罪      名  施用第二級毒品罪 竊盜罪 竊盜罪   宣  告  刑  有期徒刑5月 有期徒刑3月 有期徒刑3月   犯 罪 日 期  107年6月8日晚上6、7時許 107年12月22日凌晨1時50分許 107年12月22日凌晨1時53分許 偵查機關及案號 機  關 臺灣雲林地方檢察署 臺灣雲林地方檢察署 臺灣雲林地方檢察署  案  號 108年度撤緩毒字第163號 108年度偵字第1324號 108年度偵字第1324號 最後事實審 法  院 臺灣雲林地方法院 臺灣雲林地方法院 臺灣雲林地方法院  案  號 108年度訴字第554號 108年度易字第809號 108年度易字第809號  日  期 108年9月18日 109年6月30日 109年6月30日 確定判決 法  院 臺灣雲林地方法院 臺灣雲林地方法院 臺灣雲林地方法院  案  號 108年度訴字第554號 108年度易字第809號 108年度易字第809號  日  期 108年12月30日 109年8月11日 109年8月11日 是否為得易科罰金之案件             是            是            是    備    註  1.雲林地檢108年度執字第2090號。 2.編號1至13之刑，經本院109年度聲字第232號裁定應執行有期徒刑5年確定。 1.雲林地檢109年度執字第3287號。 2.編號14至16之刑，經本院108年度易字第809號判處應執行有期徒刑8月確定。  

  編      號             16 （以下空白）    罪      名  竊盜罪     宣  告  刑  有期徒刑4月     犯 罪 日 期  107 年12月22日凌晨2 時54分許   偵查機關及案號 機  關 臺灣雲林地方檢察署    案  號 108年度偵字第1324號   最後事實審 法  院 臺灣雲林地方法院    案  號 108年度易字第809號    日  期 109年6月30日   確定判決 法  院 臺灣雲林地方法院    案  號 108年度易字第809號    日  期 109年8月11日   是否為得易科罰金之案件             是      備    註  1.雲林地檢109年度執字第3287號。 2.編號14至16之刑，經本院108年度易字第809號判決定應執行有期徒刑8月確定。